【裁判字號】    90,訴,653
【裁判日期】    900928
【裁判案由】    違反毒品危害防制條例
【裁判全文】
臺灣屏東地方法院刑事判決                            九十年度訴字第六五三號
    公  訴  人  臺灣屏東地方法院檢察署檢察官
    被      告  甲○○
右列被告因違反毒品危害防制條例案件，經檢察官提起公訴（九十年度毒偵字第三七
二號、第四四一號、第六九三號），本院判決如左：
    主  文
甲○○施用第一級毒品，處有期徒刑拾月；又連續施用第二級毒品，處有期徒刑陸月
。應執行有期徒刑壹年貳月。
    事  實
一、甲○○前因施用毒品案件，經本院裁定送執行觀察、勒戒處分後，因認無繼續施
    用之傾向，並經臺灣屏東地方法院檢察署檢察官於民國八十九年十一月二十三日
    ，以八十九年度毒偵字第一三０九號、第一四六九號不起訴處分確定，猶不知悔
    改，復基於施用第二級毒品安非他命之概括犯意，自八十九年十二月初起，至九
    十年一月二十四日下午六時許前溯七十二小時內某時止，連續在其屏東縣潮州鎮
    ○○里○○路六二號之住處，及同鎮三星里二十七之一號等處，施用第二級毒品
    安非他命，並於九十年一月二十四日下午六時許前溯七十二小時內某時，在其住
    處施用第一級毒品海洛因乙次，嗣為警分別於八十九年十二月十八日晚間十時、
    九十年一月三日晚間八時三十分，及同年月二十四下午四時三十分許，在同鎮三
    星里三華巷內、同里三星路二十七之一號，及同鎮臺一線旁之黑盒子ＰＵＢ店等
    處查獲，先後經採尿結果，除前二次查獲時採得尿液，呈現甲基安非他命陽性反
    應外，第三次即九十年一月二十四日查獲時採得尿液中，除甲基安非他命外，猶
    呈現施用海洛因所產生之嗎啡陽性反應。嗣經依本院九十年度毒聲字第六三八號
    、第九九三號裁定，送觀察、勒戒後，認仍有繼續施用之傾向。
二、案經屏東縣警察局潮州分局報告臺灣屏東地方法院檢察署檢察官偵查起訴。
    理  由
一、按被告之自白，不得作為有罪判決之唯一證據，仍應調查其他必要之證據，以察
    其是否與事實相符，刑事訴訟法第一百五十六條第二項，定有明文。本件訊據被
    告甲○○於本院審理時，對於公訴意旨指訴其於前揭時地，除連續施用第二級毒
    品安非他命外，並有連續多次施用第一級毒品海洛因之犯罪事實，固均自白在卷
    。惟查，依被告甲○○於前揭時地三次經警方查獲，並採尿送驗結果，除第三次
    即九十年一月二十四日該次採得被告尿液，經分別送請屏東縣衛生局及臺灣檢驗
    科技股份有限公司鑑驗結果，均呈甲基安非他命及嗎啡等雙重陽性反應，有屏東
    縣衛生局九十年二月八日，屏縣衛檢六字第九０００三六號煙毒及麻醉藥品檢驗
    結果通知書，及臺灣檢驗科技股份有限公司九十年五月三日，編號：ＫＺ000
    000000000號，濫用藥物尿液檢驗報告各乙份在卷可稽外；其餘二次，
    即八十九年十二月十八日晚間十時、九十年一月三日晚間八時三十分等兩次遭查
    獲時採得尿液，經送請上開相同二鑑定單位鑑驗結果，除均呈現甲基安非他命陽
    性反應外，就嗎啡成分則若非未檢出，即呈陰性反應，有卷附屏東縣衛生局八十
    九年十二月二十八日，屏縣衛檢六字第八九０三七三號、九十年一月二十日，屏
    縣衛檢六字第九０００一０號等二份煙毒及麻醉藥品檢驗結果通知書；及臺灣檢
    驗科技股份有限公司九十年三月二十二日，編號：ＫＺ00000000000
    0號，及編號：ＫＺ000000000000號等二份濫用藥物尿液檢驗報告
    可按，是被告甲○○上開就其施用海洛因部分犯行所為之自白，顯與事實不符，
    揆諸前引法條意旨，公訴意旨所稱被告甲○○施用海洛因之犯行部分，除上開九
    十年一月二十四日下午六時許前溯七十二小時內某時該次施用海洛因犯行，業經
    前開鑑驗報告證明無訛外，其餘部分以外之施用海洛因犯行，即屬不能認定。
二、又被告甲○○前因施用毒品案件，經本院裁定送執行觀察、勒戒處分後，因認無
    繼續施用之傾向，經臺灣屏東地方法院檢察署檢察官於民國八十九年十一月二十
    三日，以八十九年度毒偵字第一三０九號、第一四六九號不起訴處分確定，有臺
    灣高等法院被告全國前案紀錄表、臺灣屏東地方法院檢察署刑案資料查註紀錄表
    及不起訴處分書各乙份在卷可按，其五年內再犯前揭施用毒品犯行，經本院以九
    十年度毒聲字第六三八號、第九九三號等裁定，送臺灣屏東看守所附設勒戒所執
    行觀察、勒戒後，認仍有繼續施用毒品傾向之事實，有該所九十年八月十日，屏
    所誠衛字第一八三０號函附「有無繼續施用毒品傾向證明書」乙份附卷可憑。是
    本件被告犯行已臻明確，應依法論科。
三、按海洛因及安非他命分別為毒品危害防制條例第二條第二項第一款、第二款所定
    之第一級及第二級毒品，不得非法持有、施用。核被告甲○○所為，係犯毒品危
    害防制條例第十條第一項施用第一級毒品罪，及同條第二項施用第二級毒品罪。
    被告甲○○上開連續多次施用第二級毒品安非他命犯行，時間緊接，手法相同，
    觸犯構成要件同一之罪名，顯係基於概括犯意反覆為之，為連續犯，應依刑法第
    五十六條規定論以連續施用第二級毒品罪，並依法加重其刑。被告甲○○所犯上
    開施用第一級毒品及連續施用第二級毒品等二罪，犯意各別，行為不同，罪名互
    異，應予分論併罰。爰審酌被告甲○○年值青壯竟不思進取，前因施用毒品犯行
    既獲不起訴處分寬典，即應知所警惕，竟變本加厲，再犯本件施用第一級毒品及
    第二級毒品之罪，亟待矯治，及其犯罪後坦承犯行等一切情狀，量處如主文所示
    之刑，並定其應執行之刑，以示儆懲。
據上論斷，應依刑事訴訟法第二百九十九條第一項前段，毒品危害防制條例第十條第
一項、第二項，刑法第十一條前段、第五十六條、第五十一條第五款，判決如主文。
本案經檢察官許英輝到庭執行職務
中      華      民      國      九十      年      九    月    二十八    日
                                      臺灣屏東地方法院刑事第二庭
                                          審判長法  官  吳永宋
                                                法  官  郭書豪
                                                法  官  陳松檀
右正本證明與原本無異。
對於本判決如有不服應於收受送達後十日內向本院提出上訴書狀上訴於臺灣高等法院
高雄分院並按他造當事人之人數附具繕本。
                                                書記官  張福山
中      華      民      國      九十      年      九      月    二十八  日
附錄本案論罪科刑法條全文：
毒品危害防制條例第十條
施用第一級毒品者，處六月以上五年以下有期徒刑。
施用第二級毒品者，處三年以下有期徒刑。


司法院資訊處製作；財團法人民間司法改革基金會備份。
